【裁判字號】    90,重訴,8
【裁判日期】    900620
【裁判案由】    毒品危害防制條例等
【裁判全文】
臺灣桃園地方法院刑事判決           九十年度重訴字第八號
    公  訴  人  台灣桃園地方法院檢察署檢察官
    被      告  甲○○
    選任辯護人  何啟勳律師
    被      告  丙○○
    右  一  人
    指定辯護人  本院公設辯護人乙○○
右列被告因違反毒品危害防制條例等案件，經檢察官提起公訴（八十九年度偵字第一
七九九二號），本院判決如左：
    主      文
甲○○、丙○○共同運輸第一級毒品。甲○○處無期徒刑，併科罰金新臺幣貳佰伍拾
萬元，罰金如易服勞役，以罰金總額與六個月之日數比例折算，褫奪公權終身，並應
於刑之執行完畢或赦免後，驅逐出境。丙○○處無期徒刑，褫奪公權終身，並應於刑
之執行完畢或赦免後，驅逐出境。
扣案第一級毒品海洛因捌包（合計淨重貳捌捌零點肆零公克，包裝重壹零點壹陸公
克，純度八五‧九八％，純質淨重貳肆柒陸點伍柒公克）沒收銷燬之，扣案摩托羅拉
牌Ｖ三六八八型手機壹支、遠傳公司編號000000000000000號，門號
0000000000號易付卡壹枚、「吉隆坡－台北」回程機票貳份及尚餘之現金
新台幣肆仟伍佰拾元又壹萬壹仟肆佰玖拾貳元均沒收，另未扣案之現金新台幣捌
仟肆佰陸拾柒元又壹萬仟伍佰零捌元均沒收，如全部或一部不能沒收時，以其財產
抵償之，未扣案之「吉隆坡－台北」來程之機票貳份均沒收，如全部或一部不能沒收
時，追徵其價額。
    事      實
一、甲○○、丙○○均為馬來西亞（下稱馬國）人。緣甲○○在馬國賭足球致積欠馬
    幣四萬餘元之賭債，乃向地下錢莊借錢還債，嗣經錢莊人員之介紹而於民國八十
    九年十一月初某日認識英文名字為「ＲＩＣＫＹ」之黃偉成，黃某旋向之表示若
    代為攜運毒品前來台灣，事成後，除為之清償賭債外，並另致贈馬幣一萬五千元
    之酬金。甲○○聞言，欣然同意。同年月十九日，丙○○與黃偉成在馬國吉隆坡
    「金河購物中心」購物，其間，黃某探詢願否以馬幣一萬元之代價為之攜運毒品
    來台，丙○○適因缺錢花用，隨亦慨然允諾。商議底定，甲○○、丙○○與黃偉
    成及另二位真實年籍姓名均不詳之華裔馬國籍成年男子，基於共同私擅運送管制
    進口物品即第一級毒品海洛因前來台灣之犯意連絡，於同年月二十一日下午一時
    許，黃偉成偕該另二位華裔馬國籍成年男子先至馬國吉隆坡市「蕉賴」某處公寓
    樓下，黃偉成再單獨攜帶已包裝完妥之海洛因八包（合計淨重二八八０‧四０公
    克，包裝重一三０‧一六公克，純度八五‧九八％，純質淨重二四七六‧五七公
    克）進入該公寓七樓六號丙○○租住處內，分別於溫某左、右腰身之前後及大腿
    左右之前後以膠帶黏著各綑綁一包，稍後，應通知趕來會合之甲○○並依黃某之
    囑提供長袖外衣一件予丙○○穿著，以資掩飾。一切就緒，甲○○等五人即共乘
    古某駕駛之自小客車前去「吉隆坡機場」，途中，黃偉成復指示由丙○○負責攜
    帶海洛因，另責成甲○○帶路、看緊且安排丙○○入住台北之「國王飯店」，古
    某本身則投宿於台北之「環亞飯店」俾候待接貨者來電與之連繫取、交貨事宜，
    同時，黃偉成並交付甲○○其所有之摩托羅拉牌Ｖ三六八八型手機一支及遠傳公
    司編號000000000000000號，門號0000000000號易付
    卡一枚，供其與台灣接貨者連絡交貨之用。駛抵機場後，黃偉成又交付古、溫二
    人其所購妥之「吉隆坡－台北」之來回機票各一份，且著由另位不詳姓名之華裔
    馬國籍成年男子分別交付該男子所有之現金新台幣（下同）一萬三千元、二萬五
    千元予甲○○、丙○○，以肆應運毒來台期間各項花費之需。嗣甲○○、丙○○
    即共攜上開海洛因搭乘是日下午三時許自「吉隆坡機場」起飛之「中華航空公司
    」編號ＣＩ－六五六號班機，並於同日晚間八時許飛抵台灣桃園縣大園鄉「中正
    國際機場」，私擅運輸管制進□第一級毒品海洛因進入我國國境。迨當晚八時四
    十五分許，丙○○經由機場入境檢查室第十六號檢查檯辦理入境通關手續之際，
    因形跡可疑而為內政部警政署航空警察局安檢人員查獲，當場並扣得其身上夾藏
    之海洛因八包（含包裝黏著物）。再經溫某之供述，警方旋循線於同日晚間九時
    二十分許，在「中正國際機場」第一航廈迎賓大廳逮獲甲○○，且起出扣得「遠
    傳公司」編號000000000000000號，門號0000000000
    號易付卡一枚。嗣於審理時，並經本院諭令扣押於查獲時未經扣案之供攜運或運
    交毒品所用之摩托羅拉牌Ｖ三六八八型手機一支、「吉隆坡－台北」回程機票二
    份及甲○○、丙○○支用後各尚餘之現金四千五百三十三元、一萬一千四百九十
    二元。
二、案經內政部警政署航空警察局移送台灣桃園地方法院檢察署檢察官偵查起訴。
    理      由
一、右揭事實，除知曉身上所夾藏者係屬海洛因乙節外，餘情業據被告丙○○於警訊
    、偵查及本院調查、審理時，供承不諱核與如後所述甲○○於警訊、偵查中之供
    述相符。並有扣案之海洛因八包（含包裝黏著物）、遠傳易付卡一枚、摩托羅拉
    Ｖ三六八八型手機一支、吉隆－台北回程機票二份、現金四千五百三十三元又一
    萬一千四百九十二元、暨丙○○身上綑綁已包裝完妥之粉狀物位置及著裝情形之
    照片七幀、包裝完妥之粉狀物照片三幀在卷可稽。扣案之白色粉末八包經送驗結
    果，均含第一級毒品海洛因成分（合計淨重二八八０‧四０公克，包裝重一三０
    ‧一六公克，純度八五‧九八％，純質淨重二四七六‧五七公克），有法務部調
    查局八十九年十二月十二日（八九）陸（一）00000000號鑑定通知書一
    份存卷為佐，可徵丙○○係私擅攜運毒品進入我國國境之情無疑，再者，丙○○
    經羈押於台灣桃園看守所時，入所交付保管之新台幣現金為二萬五千元，此有卷
    存該所九十年五月十八日桃所澄總字第００二八０號函一紙可按，核與溫某於本
    院審理承明「黃偉成之另一友人給我台幣二萬五千元」等語相符，綜此，足證丙
    ○○之自白屬實，悉堪採信。查丙○○係以暗藏綑綁於身軀及腿部之隱密方式，
    欲將黃偉成委交之「物品」夾帶闖關進入我國國境，既循此「不得見光」之途，
    則其當知該物係為不法之違禁物品，不寧唯是，一般馬國人在該國「吉隆坡市」
    工作之月薪不過為馬幣三百元左右，此據丙○○於警訊述明（見偵卷第六頁），
    惟其為黃偉成攜運「物品」來台轉交，即可輕鬆賺取馬幣一萬元之厚利，且來回
    之機票亦有黃偉成負擔，並由黃偉成囑其另一姓名友人給予溫某二萬五千元新台
    幣以為運輸毒品行程中之費用，高達平均月薪之三十餘倍，基於高利潤必然伴隨
    著高風險之普通常識，可見溫某對之係屬非比尋常之違禁物品，自已詳悉，況於
    行前，黃偉成並已表明係「是很嚴重的東西」，此亦據丙○○於偵查中承明（見
    偵卷第四二頁）該八包海洛因係透明包裝內裝粉末狀海洛因，且經黃偉成親自為
    之以膠帶黏著捆綁於腰際、二大腿處，為海武雄親自見及該毒品並未以片、錠、
    膠等方式混裝成藥品使之混淆誤認為一般藥品情形，黃偉成又允以厚利，告以係
    「很嚴重的東西」，被告丙○○豈有不先詢明該物品種類即允予私運之理。又徵
    諸海武雄於警訊所陳海洛因用膠帶綑綁於我身上腰部及腿部。：：：毒品海洛因
    是綽號「四眼仔」約十三時許，到我租處幫我綑綁在腰及腿部等語，及其於偵查
    中自承：我知道違法：：：可能為毒品等語（見偵卷第五五頁反面）。足認被告
    丙○○明知所運物係屬毒品海洛因，貪圖厚利而干冒重險夾藏闖關入境，其有私
    運毒品海洛因入境之故意，灼然極明。丙○○辯稱其不知所夾藏者實係海洛因云
    云，為圖卸責之詞，不足採信。另訊據被告甲○○，固坦承陪同丙○○前來台灣
    ，行前，曾提供長袖衣服一件予丙○○穿著，黃偉成並交其摩托羅拉牌Ｖ三六八
    八型手機一支及台灣之易付卡門號一枚，供與台灣之人士連繫等情不諱，惟矢口
    否認右述犯行，辯稱其係應黃偉成之託，陪同丙○○前來台灣觀光，不知溫某身
    上攜藏毒品云云。但查，甲○○於警訊自承：我因為賭足球欠債四萬多元馬幣，
    跟地下錢莊不知名男子借錢還賭債，經由地下錢莊的人介紹認識「ＲＩＣＫＹ」
    的：：：今天才認識「阿溫」（指被告丙○○），因為「ＲＩＣＫＹ」在（八十
    九年十一月）二十一日下午十二時多打電話給我，要我到吉隆坡市區的「蕉賴」
    一處公寓（七樓六號）找他，並要我看著「阿溫」把毒品帶來台灣，帶「阿溫」
    到「國王飯店」住宿，我自己再到「環亞飯店」住宿，等待台灣的接貨人用電話
    跟我連絡：：：「ＲＩＣＫＹ」在今（二一）日給我一個台灣行動電話ＩＦ易付
    卡，編號000000000000000：：：是到台灣後，接貨的人會打電
    話和我連絡，再把「阿溫」的住宿地點告訴他，去拿毒品：：：知道毒品藏在「
    阿溫」身上，不知道是何人綁的：：：（「ＲＩＣＫＹ」在到機場途中的車上交
    待你什麼？）「ＲＩＣＫＹ」要我和「阿溫」分開走，看著「阿溫」把貨交給人
    家：：：「ＲＩＣＫＹ」在吉隆坡機場給我和「阿溫」機票，並給我台幣一萬多
    ，「阿溫」二萬多的費用：：：（你為何要與「阿溫」一起走私毒品來台？有無
    約定酬勞？）為了還債（四萬多馬幣），「ＲＩＣＫＹ」答應回馬來西亞後給我
    一萬五千馬幣當酬勞，並代償還四萬元多馬幣的賭債：：：該行動電話卡片是來
    台之後，與台灣方面連絡人聯繫用的等語（見偵卷第第九頁反面、第十頁、第七
    九頁），再經本院當庭勘驗警訊錄音帶結果，警訊筆錄所載確與甲○○供述之意
    旨相符，是見警訊筆錄係本於甲○○之陳述依實製作，要無任何匿、飾、增、減
    或與之語意有所出入之處，抑且，甲○○於偵查中亦迭承明「警訊所供屬實，聽
    得懂警方之問題且看得懂中文，係經閱覽過筆錄後始於其上簽名」等語（見偵卷
    第五五頁反面、第五六頁及反面），顯見其猶能充分領會認知警方訊問之內容，
    並針對問題盡述其經驗之事實，核無任何錯認誤解或詞不達意之情事，因之，該
    警訊筆錄之形式真實性當無疑義，不僅如此，甲○○於偵查中且供稱：「ＲＩＣ
    ＫＹ」給我馬幣一萬五千元，叫我帶丙○○進來，並叫我把丙○○看來，不要把
    毒品弄掉：：：（到台灣如何連絡？）「ＲＩＣＫＹ」拿一張台灣電話卡，到台
    灣有人會與我連絡，叫我帶溫去「國王飯店」住：：：他另交一萬多台幣給我，
    拿二萬多台幣給丙○○：：：交待我將電話傳達：：：（眼鏡是否交待你看溫把
    東西帶來，其住國王飯店，你住環亞？）是等語（見偵卷第四一頁反面、第四二
    頁反面、第五六頁），與其於警訊所供若合符節。尤有進者，甲○○於警、偵訊
    中供承黃偉成指示由丙○○負責攜帶毒品，其係負責帶路、看緊且安排丙○○入
    住台北之「國王飯店」，其本身則投宿於台北之「環亞飯店」並與接貨者連繫取
    、交貨事宜，行前黃偉成等人曾交付其及丙○○各新台幣一萬多、二萬多元以供
    在台期間之花費等各節，核並與丙○○於警訊、偵查中供稱：「四眼仔」（指黃
    偉成）在車上交待我負責帶東西，甲○○負責帶路、監視我及安排、接洽交貨給
    貨主：：：住宿地點「國王飯店」是甲○○寫的：：：搭車至機場時，「四眼仔
    」交代我，甲○○會陪我一起到台灣：：：到台灣之後，甲○○會負責與取貨的
    人連絡，我只要跟著甲○○行動就可以了：：：來台後，同行之甲○○會安排一
    切，包括食、宿行程，及台灣接貨、取貨事宜都由甲○○安排：：：（黃偉成交
    毒品）叫我與甲○○一起來，由古帶路（見偵卷第七頁、第四一頁反面、第七六
    頁及面、第九五頁），暨於本院調查、審理時承稱：（至機場途中四眼有交待何
    ？）叫我至台住國王飯店，甲○○一路上會帶我，我跟著他就好：：：台幣二萬
    五千元是黃另一友人給我的，也有給甲○○：：：共五人去（機場），古開車，
    黃、我及他另二位友人約二十多歲：：：（黃偉成）他說要我跟著甲○○，他會
    負責住宿及連絡（詳本院九十年四月二十七日訊問筆錄、九十年五月二十三日審
    判筆錄）各等語悉相吻合，且有前揭海洛因、易付卡、手機、機票、現款扣案及
    照片，法務部調查局鑑驗通知書等卷可資佐證。另甲○○經羈押於台灣桃園看守
    所時，入所交付保管之新台幣現金則為一萬三千元，此有前述卷存該所九十年五
    月十八日桃所澄總字第００二八０號函足佐，亦與甲○○承明黃偉成等人係交其
    新台幣現金一萬餘元之情相近，由此各端，至徵甲○○於警、偵訊中自白之內容
    要與事實相符，殊值採信，據而足徵其係受黃偉成之託而與丙○○為之共同攜運
    「物品」來台欲交付貨主之情，狀極鮮明。再者，甲○○為黃偉成攜運「物品」
    來台可牟取馬幣一萬五千元並由黃某為之清償馬幣四萬債務之厚利，且又係以夾
    藏綑綁於身軀及腿部之隱密方式為之攜運闖關，行前，黃某並已向之表明係「是
    很嚴重的東西」，此據甲○○於偵查中供明（見偵卷第四二頁），且甲○○於警
    訊、偵查中已供明「要我看著阿溫把毒品帶來台灣。」「知道毒品藏在阿溫身上
    。」「並叫我把阿海看牢，不要把毒品弄掉。」足認被告甲○○知悉該物品係毒
    品。又本次運輸毒品海洛因來台，毒品係於海武雄身上，甲○○係負責押運，
    一方面看著海某把毒品順利運入台灣，並負責入台後有關交貨之連絡等主要事誼
    。而黃偉成除負責其來回機票、給予來台費用新台幣一萬五千元外，並允予馬幣
    一萬五千元，及另代償馬幣四萬元之債務。黃偉成允予甲○○之報酬較允予實際
    毒於身上之丙○○之報酬馬幣一萬元高出馬幣四萬五千元，明顯優厚。可以認
    定甲○○為黃偉成安排私運毒品海洛因來台之負責押運及與接貨對象聯絡之人。
    其既已知所運為毒品，且黃偉成又允予厚利，告知係很嚴重之東西，並責由其人
    負責主要聯絡事誼，則其豈有不先詢明該毒品種類、數量之理。否則其如何與接
    貨對象連絡，點交該等毒品。綜核此各端並準諸前述理由，是其亦具有運送海洛
    因之故意，要屬毋庸置疑。甲○○托詞否認犯行並執前情置辯，委屬卸責之詞，
    不足採信。另查，丙○○、甲○○接受入境查驗之時間各為當晚八時四十三分、
    八時四十六分，受理之檯號則分別為十六號、十五號，有渠二人之旅客入出境紀
    錄查詢電腦報表共二份在卷可憑，相隔僅約三分鐘，幾近同時受檢，又係分由不
    同之檯號，是以甲○○專注於辦理本身入境通關手續之際，殊無餘暇另行慮及丙
    ○○之通關過程是否順利，因之，其要無從得知丙○○已事機不密遭警緝獲之情
    ，至嗣其猶在機場迎賓大廳苦候丙○○二十餘分鐘乙節，則顯因其係首度來台，
    對我國機場各檯檢查人員之行政效率及通關流程不甚瞭解，因而誤認丙○○行經
    之該檯效率較為迂緩，過程較為冗長，事有稽延耽擱所致，尚無以認其係因不知
    丙○○攜有毒品故毫無警覺而仍滯留機場之結果，職是，辯護意旨謂「丙○○於
    八時四十五分即為警查獲，設甲○○真是監視丙○○，則丙○○遭執勤人員識破
    之事，甲○○焉會不知？又甲○○若知溫某身上攜帶有海洛因，在久久不見溫某
    出現時，焉有毫無警覺性，而仍滯留機場之理？由甲○○於晚上九時二十分仍留
    滯於航廈以致為警查獲，應可認定甲○○並非負責監視丙○○，亦不知溫某身上
    有毒品」云云，洵非的論，要無足取。末查，甲○○、丙○○允受黃偉成之託，
    為之攜運海洛因前來台灣，就此，渠三人間有犯意連絡及行為分擔，固無異論，
    再者，對此本應隱密忌曝之違法行徑，黃偉成竟會在另二位真實年籍姓名均不詳
    之華裔馬國籍成年男子面前，指示溫、古二人運毒之分工方式，審其此種毫不避
    諱之情，若非該另二位男子亦牽扯其中，焉現此情？況已當面耳聞分工方式，渠
    二人必知溫、古人此行之目的，既知此事，竟又在吉隆坡機場為溫、古二人辦理
    出境通關手續，並由其中一人交付新台幣現款二萬五千元、一萬三千元予海武雄
    、甲○○作為來台費用，由此，是該二位不詳姓名之華裔馬國籍成年男子與黃偉
    成、丙○○、甲○○間，亦具有共同私運毒品來台之犯意連絡及行為分擔之情明
    甚。綜述，本件事證已明，被告二人犯行洵堪認定，均應依法論科。
二、按海洛因係行政院依懲治走私條例第二條第四項授權公告之「甲項管制進出口物
    品」，並為毒品危害防制條例第二條第二項第一款所稱之第一級毒品，是核被告
    甲○○、丙○○二人私運管制進出口之第一級毒品海洛因進入我國國境，均係犯
    懲治走私條例第二條第一項之私運管制物品進品逾公告數額罪及毒品危害防制條
    例第四條第一項之運輸第一級毒品罪，至渠等持有第一級毒品之低度行為，則應
    為運輸之高度行為吸收，不另論罪。右述二犯行，渠二人與黃偉成及另二位不詳
    姓名之華裔馬國籍成年男子間，有犯意連絡及行為分擔，為共同正犯。又渠二人
    係以一個私擅攜運之行為，同時觸犯前開二罪，應依想像競合犯之規定，從一重
    以運輸第一級毒品罪處斷。爰審酌被告甲○○、丙○○為謀厚利，竟與黃偉成及
    另二名不詳姓名成年男子共同私運第一級毒品來台，數量龐大，如流入市面，將
    加速毒品之泛濫，對我國社會之安寧秩序及國人之健康所可能產生之危害至鉅，
    甲○○謀取之不法利益較高，且負責運毒品及聯絡等事宜，犯情較丙○○為重，
    及二人供出主要共犯黃偉成，及丙○○坦稱犯行，態度良好與甲○○之犯後態度
    等一切情狀，分別量處如主文所示之刑，甲○○所處罰金部分另諭知易服勞役之
    折算標準，併均依法褫奪公權終身。再查，被告二人均為馬國人，有渠等之護照
    影本在卷為憑，爰並依刑法第九十五條規定，諭知於刑之執行完畢或赦免後，驅
    逐出境。
三、扣案第一級毒品海洛因八包（合計淨重二八八０‧四０公克，包裝重一三０‧一
    六公克，純度八五‧九八％，純質淨重二四七六‧五七公克），係屬毒品，其包
    裝、黏著物與毒品海洛因無法分離，均應依毒品危害防制條例第十八條第一項前
    段規定，諭知沒收銷燬之。又共犯黃偉成等交付被告二人之摩托羅拉牌Ｖ三六八
    八型手機一支、遠傳公司編號000000000000000號，門號000
    0000000號易付卡一枚屬共犯黃偉成所有，係為供運交毒品連繫之用，「
    吉隆坡－台北」來回機票二份，則係共犯黃偉成所買是供被告二人供搭機運送毒
    品之用，新台幣現金一萬三千元、二萬五千元，則係共犯之一之不詳姓名成年男
    子所有，提供予被告二人為肆應運毒來台期間各項花費之需，均為供運輸毒品犯
    罪所用之物，已如前述其中「遠傳公司」易付卡一枚於被告二人為警查獲時即已
    扣案，另摩托羅拉牌Ｖ三六八八型手機一支、「吉隆坡－台北」回程機票二份及
    甲○○、丙○○支用後各尚餘之現金四千五百三十三元、一萬一千四百九十二元
    ，嗣亦經本院諭令扣押在案，此各物均應依毒品危害防制條第十九條第一項之規
    定，宣告沒收。至未扣案之現金新台幣八千四百六十七元、一萬三千五百零八元
    暨「吉隆坡－台北」來程之機票二份，則應依毒品危害防制條例第十九條第一項
    規定，諭知沒收，如全部或一部不能沒收時，就機票部分追徵其價額，就現金部
    分以其財產抵償之。至扣案之短褲及未扣案之長袖外衣，雖為被告丙○○被查獲
    時所穿著，但尚非直接供運輸毒品所用，不得宣告沒收。
據上論斷，應依刑事訴訟法第二百九十九條第一項前段，毒品危害防制條第四條第一
項、第十八條第一項前段、第十九條第一項，懲治走私條例第二條第一項、第十一條
，刑法第十一條前段、第二十八條、第五十五條、第三十七條第一項、第四十二條第
三項、第九十五條，罰金罰鍰提高標準條例第二條，判決如主文。
本案經檢察官鄭重文到庭執行職務。
中      華      民      國    九十      年      六      月     二十     日
                              臺灣桃園地方法院刑事第三庭
                                  審判長法官  謝順輝
                                        法官  曾家貽
                                        法官  蔡榮澤
右正本證明與原本無異。
如不服本判決，應於判決送達後十日內，向本院提出上訴狀。
                                  書  記  官  劉德壽
中      華      民      國    九十      年      六      月    二十七    日
附本件論罪科刑依據之法條：
毒品危害防制條例第四條第一項
製造、運輸、販賣第一級毒品者，處死刑或無期徒刑；處無期徒刑者，得併科新臺幣
一千萬元以下罰金。
懲治走私條例第二條第一項
私運管制物品進口、出口逾公告數額者，處七年以下有期徒刑，得併科七千元以下罰
金。


司法院資訊處製作；財團法人民間司法改革基金會備份。
